臺灣新北地方法院板橋簡易庭民事簡易判決
　　　　　　　　　　　　　　　　　　110年度板簡字第876號
原　　　告　南山產物保險股份有限公司
法定代理人　陳樑銓
訴訟代理人　林澤青
被　　　告　劉瑞騏
上列當事人間請求侵權行為損害賠償事件，本院於中華民國110
年9月27日言詞辯論終結，判決如下：
    主      文
被告應給付原告新臺幣陸萬壹仟陸佰壹拾壹元，及自民國一一○
年四月十日起至清償日止，按週年利率百分之五計算之利息。
原告其餘之訴駁回。
訴訟費用新臺幣壹仟壹佰壹拾元，其中新臺幣陸佰叁拾柒元由被
告負擔，餘由原告負擔。
本判決第一項得假執行。
    事實及理由
壹、程序部分
    被告經合法通知，未於言詞辯論期日到場，核無民事訴訟法
    第 386條各款所列情形，爰依民事訴訟法第436條第2項準用
    同法第385條第1項規定，依原告之聲請，由其一造辯論而為
    判決，合先敘明。
貳、實體部分
一、原告主張：被告於民國107年12月30日9時01分許，駕駛車牌
    號碼0000-00號自用小客車（下稱A車），行經新北市○○區
    ○○○路 4段與萬板路江子翠橫移門前處時，因疏於注意車
    前狀況之過失，不慎碰撞原告所承保訴外人黃淑美所有、並
    由訴外人陳詩涵駕駛之車牌號碼000-0000號自用小客車（下
    稱系爭車輛）而肇事（下稱系爭事故），致系爭車輛車體受
    損（下稱系爭損害），而生修復費用新臺幣（下同）107,35
     2元（烤漆12,636元、工資43,052元、零件51,664元），爰
    依侵權行為及保險代位之法律關係請求被告給付上揭修復費
    用等語。並聲明：被告應給付原告 107,352元，及自起訴狀
    繕本送達翌日起至清償日止，按週年利率5％計算之利息。
二、被告則未於言詞辯論期日到場，亦未提出書狀作何聲明或陳
    述。
三、得心證之理由：
㈠、按因故意或過失，不法侵害他人之權利者，負損害賠償責任
    ；汽車、機車或其他非依軌道行駛之動力車輛，在使用中加
    損害於他人者，駕駛人應賠償因此所生之損害，民法第 184
    條第 1項前段、第191條之2前段分別有明文。又被保險人因
    保險人應負保險責任之損失發生，而對於第三人有損失賠償
    請求權者，保險人得於給付賠償金額後代位行使被保險人對
    第三人之請求權，但其所請求之數額，以不逾賠償金額為限
    ，保險法第53條第 1項亦有明定。次按物被毀損時，被害人
    除得依民法第196條請求賠償外，並不排除民法第213條至第
    215條之適用。依民法第196條請求賠償物被毀損所減少之價
    額，得以修復費用為估定之標準，但以必要者為限（例如：
    修理材料以新品換舊品，應予折舊）。被害人如能證明其物
    因毀損所減少之價額，超過必要之修復費用時，就其差額，
    仍得請求賠償，此有最高法院77年度第9次民事庭會議決議
    可資參照。
㈡、查原告主張被告駕駛 A車於上揭時地因疏於注意車前狀況之
    過失，撞及系爭車輛致生系爭事故，而生系爭損害，應負侵
    權行為損害賠償責任等事實，業據原告提出汽車保險理賠申
    請書、汽車保險理算書、行車執照暨駕駛執照、道路交通事
    故當事人登記聯單、估價單、車損照片、發票及汽車險委任
    授權書暨同意書等件為證（見本院卷第13頁至41頁)，且有
    新北市政府警察局海山分局110年3月18日新北警海交字第11
    03922961號函暨所附交通事故調查報告表、道路交通事故現
    場圖、道路交通事故調查報告表㈠㈡、道路交通事故談話紀
    錄表、現場照片、道路交通事故當事人酒精測定紀錄表及道
    路交通事故肇事人自首情形紀錄表為憑（見本院卷第49頁至
    81頁），而被告對於原告主張之事實，既未於言詞辯論期日
    到場爭執，復未提出書狀答辯以供本院斟酌，依民事訴訟法
    第280條第3項準用同條第1項規定，即視同自認原告主張，
    堪認原告主張之上揭事實為真。
㈢、次查，原告主張支出系爭車輛修理費用為107,352元（烤漆1
     2,636元、工資43,052元、零件51,664元）乙節，有估價單
    及發票等件在卷可據（見本院卷第23至27頁；第33至41頁）
    。然系爭車輛之修復既以新零件更換被毀損之舊零件，則原
    告以估價單所示之修復費用作為損害賠償之依據，自應將零
    件折舊部分予以扣除。依行政院所頒固定資產耐用年數表及
    固定資產折舊率之規定，系爭車輛之耐用年數為 5年，依定
    率遞減法每年折舊 1000分之369，另依營利事業所得稅查核
    準則第95條第 6項規定「固定資產提列折舊採用定率遞減法
    者，以1年為計算單位，其使用期間未滿1年者，按實際使用
    之月數相當於全年之比例計算之，不滿1月者，以1月計」，
    系爭車輛於103年4月出廠，有行車執照可稽（見本院卷第17
    頁），迄本件車禍發生時即 107年12月30日，已使用4年9月
    ，則零件扣除折舊後之修復費用估定為5,923元（詳如附表
    所示之計算式），加計烤漆12,636元、工資43,052元，必要
    之修復費用應為61,611元（計算式為：12,636元＋43,052元
    +5,923元＝61,611元），揆諸前揭規定，被告應給付原告所
    支出之修復費用61,611元，核屬有據；至原告逾此範圍之請
    求，則屬無據。
四、末按給付無確定期限者，債務人於債權人得請求給付時，經
    其催告而未為給付，自受催告時起，負遲延責任。其經債權
    人起訴而送達訴狀，或依督促程序送達支付命令，或為其他
    相類之行為者，與催告有同一之效力；遲延之債務，以支付
    金錢為標的者，債權人得請求依法定利率計算之遲延利息；
    應付利息之債務，其利率未經約定，亦無法律可據者，週年
    利率為5％，民法第229條第2項、第233條第1項前段及第203
    條分別定有明文。查，原告所提民事起訴狀繕本於110年3月
    30日寄存於被告戶籍地之警察機關，有本院送達證書可稽（
    見本院卷第85頁），依民法第138條第2項，於同年4月9日生
    送達之效力，原告自得請求被告給付自該狀送達翌日即110
    年4月10日起至清償日止，按週年利率5％計算之利息。
五、綜上所述，原告依侵權行為及保險代位之法律關係，請求被
    告給付61,611元，及自110年4月10日起至清償日止，按週年
    利率5%計算之利息，為有理由，應予准許；至原告逾此範圍
    之請求，為無理由，應予駁回。
六、本件原告勝訴部分，係就民事訴訟法第427條1項訴訟適用簡
    易程序所為被告敗訴之判決，爰依同法第389條第1項第3款
    規定，職權宣告假執行。
七、訴訟費用負擔之依據：民事訴訟法第79條。本件訴訟費用額
    ，依後附計算書確定如主文所示金額。
中    華    民    國   110    年    10    月    8     日
                  臺灣新北地方法院板橋簡易庭
                              法  官  吳孟竹
  計    算    書
項        目        金    額（新臺幣）       備     註
第一審裁判費            1,110元
合        計            1,110元            其中637元由
                                           被告負擔，餘
                                           由原告負擔。
以上正本係照原本作成。
如不服本判決，應於送達後20日內，向本院提出上訴狀並表明上
訴理由，如於本判決宣示後送達前提起上訴者，應於判決送達後
20日內補提上訴理由書（須附繕本）。
中    華    民    國   110    年    10    月    8     日
                              書記官  呂亞馨
附表
-----
折舊時間           金額
第1年折舊值        51,664×0.369=19,064
第1年折舊後價值    51,664-19,064=32,600
第2年折舊值        32,600×0.369=12,029
第2年折舊後價值    32,600-12,029=20,571
第3年折舊值        20,571×0.369=7,591
第3年折舊後價值    20,571-7,591=12,980
第4年折舊值        12,980×0.369=4,790
第4年折舊後價值    12,980-4,790=8,190
第5年折舊值        8,190×0.369×(9/12)=2,267
第5年折舊後價值    8,190-2,267=5,923